臺灣高等法院刑事裁定
109年度抗字第239號
抗  告  人  
即  受刑人  余為凱  



上列抗告人即受刑人因聲明異議案件，不服臺灣桃園地方法院中
華民國109年1月17日裁定（109年度聲字第79號），提起抗告，
本院裁定如下：
    主  文
抗告駁回。                                                  理  由
一、本件原裁定略以：受刑人余為凱前經原審以102年易字第355
    號判決判處拘役55日，臺灣桃園地方檢察署以102年執字第1
    2577號執行結果係已依刑法第51條第9款不執行拘役，是並
    未有執行拘役之事實。且受刑人於民國105年6月30日入監，
    刑期自105年6月30日起算，指揮書執畢日期為111年1月4日
    ，累進縮刑6日，110年12月29日縮刑期滿，並未有受刑人所
    說溢繳拘役55日易科罰金之新臺幣（下同）55,000元用於折
    抵違反毒品危害防制條例案件之刑期等事，此有本院被告前
    案紀錄表在卷可稽，受刑人所陳顯為其主觀個人臆測，與事
    實不符，不足採信。又受刑人若欲請求返還溢繳拘役55日易
    科罰金之55,000元，並非向原審請求，依法應向執行機關臺
    灣桃園地方檢察署聲請為之，是原審認檢察官執行之指揮及
    方法，難謂有何違法或不當之處，故受刑人本件聲明異議並
    無理由，應予駁回等語。
二、抗告意旨如附件所載。
三、按受刑人或其法定代理人或配偶以檢察官執行之指揮為不當
    者，得向諭知該裁判之法院聲明異議，為刑事訴訟法第484
    條所明定。而一事不再理為程序法之共通原則，旨在維持法
    之安定性，禁止當事人就已經實體裁判之事項，漫事爭執。
    確定之裁判，如其內容為關於實體之事項，以裁定行之者，
    諸如更定其刑、定應執行之刑、單獨宣告沒收、減刑、撤銷
    緩刑之宣告、易科罰金、保安處分及有關免除刑之執行、免
    除繼續執行或停止強制工作之執行等裁定，均與實體判決具
    同等效力，除得為非常上訴之對象外，亦有一事不再理原則
    之適用。準此，刑事訴訟法有關聲明異議、疑義之裁定，雖
    未就此特別明文規定，然既屬刑之執行之實體上裁判事項，
    解釋上仍有一事不再理原則之適用，當非專指准許聲請之實
    體裁定而言，就該等事項之聲請予以實體上駁回之裁定，亦
    應有所適用，此見諸實體判決中，有罪、無罪判決均有該原
    則之適用之理即明。
四、經查，抗告人即受刑人除向原審為本件聲明異議外，前曾以
    同一事由向原審法院聲明異議，經原審法院於106年1月4日
    以105年度聲字第4665號裁定駁回其聲明異議，受刑人不服
    提起抗告，經本院於同年4月17日以106年度抗字第232號裁
    定駁回抗告確定等情，有受刑人之本院被告前案紀錄表、上
    開裁定等在卷可稽。是抗告人再就上揭事由向原審聲明異議
    ，乃對於其所指摘「臺灣桃園地方檢察署檢察官105年度執
    緝更字第1763號（聲明異議狀誤載為第763號）執行指揮書
    不當」之同一事由，再事爭執而重複聲明異議，自違反一事
    不再理之原則，顯非適法。本件原裁定意旨以檢察官執行之
    指揮及方法，難謂有何違法或不當之處，認抗告人聲明異議
    無理由，而駁回抗告人異議之聲明，其所執理由雖有不同，
    惟其應予駁回之結論並無二致，是抗告人仍執相同情詞提起
    抗告而指摘原裁定不當，並無理由，應予駁回。
五、據上論斷，應依刑事訴訟法第412條，裁定如主文。
中    華    民    國    109   年    2     月    25    日
                  刑事第二十三庭審判長法  官  李釱任
                                      法  官  連育群
                                      法  官  崔玲琦
以上正本證明與原本無異。
如不服本裁定，應於收受送達後五日內向本院提出抗告狀。
                                      書記官  李政庭
中    華    民    國    109   年    2     月    25    日